臺灣板橋地方法院刑事判決　　　　　　　 94年度訴字第791號
公　訴　人　臺灣板橋地方法院檢察署檢察官
被　　　告　甲○○
上列被告因偽造文書等案件，經檢察官提起公訴（94年度偵字第
609 號），被告於準備程序中就被訴事實為有罪之陳述，經本院
合議庭裁定由受命法官獨任進行簡式審判程序，本院判決如下：
    主      文
甲○○共同連續行使偽造私文書，足以生損害於他人，累犯，處
有期徒刑陸月，如易科罰金以參佰元折算壹日。和信電訊股份有
限公司行動電話服務申請書貳紙上申請人簽章欄內偽造之「劉泰
安」、「丙○○」署名各壹枚沒收之。扣案經變造丙○○之國民
身分證壹枚（民國90年11月5 日換發，身分證統一編號經變造為
Ｚ000000000號）、經變造丙○○之汽車駕駛執照壹枚（發照日期
：民國92年7 月24日，駕照號碼經變造為Ｚ000000000號）上，甲○○之照片各壹枚，均沒收。經變造劉泰安之國民身分證壹枚（
身分證統一編號：Ｚ000000000號，民國93年9 月24日補發）、經
變造劉泰安之汽車駕駛執照壹枚（駕照號碼：Ｚ000000000號，發
照日期：民國84年12月9 日）上，甲○○之照片各壹枚，沒收之
。經變造丙○○之國民身分證壹枚（身分證統一編號：Ｚ0000000
00號，民國90年11月5 日補發）、經變造丙○○之汽車駕駛執照
壹枚（駕照號碼：Ｚ000000000號，發照日期：民國92年7 月24日
）上之照片各壹枚，均沒收。
    事      實
一、甲○○前因違反藥事法案件，經臺灣高等法院以88年度上訴
    字第2582號判決判處有期徒刑6 月確定，於民國89年6 月27
    日縮刑期滿執行完畢。詎不知悛悔，與某真實姓名年籍不詳
    、綽號「饅頭」之成年男子基於行使變造特種文書、行使偽
    造私文書及意圖為自己不法所有之概括犯意聯絡，為下列行
    為：
  (一)甲○○於93年12月2 日中午12時許，在臺北縣土城市○○路
    22號住處，將其照片3 枚及該照片之底片1 枚，交由「饅頭
    」換貼在其於不詳時、地，以不詳方式取得之劉泰安所有之
    國民身分證（身分證統一編號：Ｚ000000000號，93年9 月24
    日補發）及汽車駕駛執照（駕照號碼：Ｚ000000000號，發照
    日期：84年12月9 日）上，以此方式變造劉泰安之國民身分
    證及汽車駕駛執照各1 枚，足生損害於戶政機關、監理機關
    對於國民身分證、汽車駕駛執照管理之正確性及劉泰安本人
    。嗣「饅頭」於93年12月4 日某時許，在不詳地點，將前揭
    經變造之國民身分證、汽車駕駛執照交付甲○○，甲○○即
    於同年月8 日下午2 時許，前往設於臺北縣三峽鎮○○路
    114 號1 樓和信電訊股份有限公司（以下簡稱和信公司）之
    經銷商「東帝通訊行」，向該行負責人乙○○出示前述經變
    造之劉泰安國民身分證及汽車駕駛執照，表示為劉泰安本人
    而行使之。且明知劉泰安並未同意或授權，仍偽以劉泰安之
    名義申辦和信公司0000000000號行動電話門號1 組，並以優
    惠專案申購MOTOROLA廠牌C266型手機1 具，而在和信公司行
    動電話服務申請書上申請人簽章欄內，偽造「劉泰安」之簽
    名1 枚，表示劉泰安本人申請租用該行動電話門號，及同意
    接受和信公司所提供以新臺幣（下同）900 元搭配門號申購
    手機之優惠方案之旨，以此方式偽造劉泰安名義之行動電話
    服務申請書1 紙之私文書，足生損害於和信公司及劉泰安本
    人。甲○○復將上開偽造之私文書即申請書持以交付乙○○
    辦理審核手續而行使之，致乙○○陷於錯誤，認甲○○即劉
    泰安本人，而交付和信公司0000000000號門號之通話晶片卡
    1 枚，及MOTOROLA廠牌C266型手機1 具予甲○○。甲○○旋
    於同日在不詳地點，將前述晶片卡、行動電話及經變造之劉
    泰安國民身分證、汽車駕駛執照交付「饅頭」，「饅頭」則
    於同年月11日在不詳地點交付甲○○1500元。
  (二)甲○○與「饅頭」復承前揭概括犯意，由「饅頭」於93年12
    月8 日晚間10時15分至同年月10日中午11時許間某日，在不
    詳地點，將其照片換貼於丙○○所有之國民身分證及汽車駕
    駛執照上（該國民身分證之統一編號：Ｚ000000000號，90年
    11月5 日換發，汽車駕駛執照駕照號碼Ｚ000000000號，92年
    7 月24日發照，為丙○○所有，置於停放在臺北縣土城市○○路○ 段208 號地下室停車場之車牌號碼339-MA號營業小客
    車內，於93年12月8 日晚間10時15分許失竊），以此方式變
    造丙○○之國民身分證及汽車駕駛執照各1 枚，足生損害於
    戶政機關、監理機關對於國民身分證、汽車駕駛執照管理之
    正確性及丙○○本人。甲○○即與「饅頭」於同年月10日上
    午11時許至上述「東帝通訊行」，向乙○○出示前開經變造
    之丙○○國民身分證及汽車駕駛執照，表示「饅頭」為丙○○本人而行使之。且明知丙○○並未同意或授權，仍偽以丙○○之名義申辦和信公司0000000000號行動電話門號1 組，
    並以優惠專案申購OKWAP 廠牌361 型手機1 具，而由「饅頭
    」在和信公司行動電話服務申請書上申請人簽章欄內，偽造
    「丙○○」之簽名1 枚，表示丙○○本人申請租用該行動電
    話門號，及同意接受和信公司所提供以900 元搭配門號申購
    手機之優惠方案之旨，以此方式偽造上開丙○○名義之行動
    電話服務申請書1 紙之私文書，足生損害於和信公司及丙○○本人。「饅頭」復將上開偽造之私文書即申請書持以交付
    乙○○辦理審核手續而行使之，致乙○○陷於錯誤，認「饅
    頭」即丙○○本人，而交付和信公司0000000000號之通話晶
    片卡1 枚，及OKWAP 廠牌361 型號之手機1 具予「饅頭」，
    「饅頭」則於同年月13日前往甲○○前址住處，交付2500元
    予甲○○。
  (三)又甲○○前將其照片3 枚及該照片之底片1 枚交付「饅頭」
    後，「饅頭」即於不詳時、地自行加洗，而於同年月10日至
    同年月30日間某日，將該甲○○之照片再度換貼於前述丙○○所有之國民身分證及駕駛執照上，並將該國民身分證之統
    一編號及汽車駕駛執照之駕照號碼均變造為Ｚ000000000號，
    以此方式變造丙○○之國民身分證及汽車駕駛執照各1 枚，
    並於同年月30日前某日，在不詳地點將之交付甲○○。嗣甲○○於同年月30日中午12時30分許，持前述經變造之丙○○
    國民身分證、駕駛執照前往「東帝通訊行」申辦行動電話，
    ，惟尚未出示前述經變造之證件，即為乙○○識破報警處理
    而查獲，並扣得前揭經變造之丙○○國民身分證及汽車駕駛
    執照各1 枚。
二、案經臺北縣政府警察局三峽分局報請臺灣板橋地方法院檢察
    署檢察官偵查起訴。
    理      由
一、上揭事實，業據被告甲○○於警詢、檢察官訊問及本院審理
    時坦承不諱，核與被害人乙○○、丙○○於警詢時指述之情
    節相符，並有經變造之丙○○國民身分證、汽車駕駛執照各
    1 枚扣案可資佐證，此外，復有臺北縣警察局土城分局受理
    刑事案件報案三聯單、和信電訊股份有限公司行動電話服務
    申請書、被告及「饅頭」申辦行動電話門號時出具之國民身
    分證及汽車駕駛執照影本等附卷足稽，俱徵被告之自白屬實
    。綜上本案事證明確，被告犯行堪予認定。
二、核被告所為，係犯刑法第216 條、第212 條之行使變造特種
    文書罪，第216 條、第210 條之行使偽造私文書罪，及第
    339 條第1 項之詐欺取財罪。被告與真實姓名年籍不詳、綽
    號「饅頭」之人間就上開行使變造特種文書罪、行使偽造私
    文書罪及詐欺取財罪等犯行，有犯意之聯絡及行為之分擔，
    皆為共同正犯。被告在劉泰安之國民身分證、汽車駕駛執照
    上分別換貼其照片，係基於單一變造特種文書之犯意，於時
    間、空間緊密相連之環境下所為之接續行為，為接續犯，僅
    論以一變造特種文書罪（本諸同一法理，被告在丙○○之國
    民身分證、汽車駕駛執照上換貼「饅頭」之照片，及在丙○○之國民身分證、汽車駕駛執照上換貼被告之照片並變造其
    身分證統一編號、駕照號碼之行為，亦應分別評價為接續之
    變造行為，而為接續犯，各僅論以一變造特種文書罪）。被
    告先後在和信公司行動電話服務申請書上申請人簽章欄內，
    偽造「劉泰安」、「丙○○」之簽名各1 枚之偽造署押行為
    ，分別為偽造各該私文書之階段行為，而其偽造各該私文書
    後復分別持以行使，及變造各該特種文書（即劉泰安、丙○○之國民身分證、汽車駕駛執照）後分別持以行使，其偽造
    、變造之低度行為亦應分別為行使之高度行為所吸收，均不
    另論罪。被告前後2 次行使變造特種文書、行使偽造私文書
    及詐欺取財犯行，各係時間緊接，所犯為構成要件相同之罪
    名，顯係分別基於概括之犯意反覆為之，均為連續犯，應依
    刑法第56條規定，各以一罪論，並均加重其刑。被告所犯上
    開行使變造特種文書罪、行使偽造私文書罪及詐欺取財罪間
    ，互有方法結果之牽連關係，應依刑法第55條規定，從一較
    重之行使偽造私文書罪處斷。又被告有如犯罪事實欄所述論
    罪科刑之執行紀錄，有臺灣高等法院被告前案紀錄表可按，
    其於有期徒刑執行完畢後5 年內再犯本案有期徒刑以上之罪
    ，為累犯，應依刑法第47條規定，加重其刑，並與連續犯之
    加重，遞加重之。爰審酌被告之犯罪動機、目的、手段，及
    所肇損害、所獲利益，暨其犯後對於所犯罪行皆坦白承認，
    態度尚稱良好等一切情狀，量處如主文所示之刑，並諭知易
    科罰金之折算標準，以示懲儆。
三、和信電訊股份有限公司行動電話服務申請書2 紙（申辦行動
    電話門號各為0000000000號及0000000000號）上申請人簽章
    欄內偽造之「劉泰安」、「丙○○」署名各1 枚，均係偽造
    之署押，不問屬於犯人與否，應依刑法第219 條規定宣告沒
    收。又扣案經變造丙○○之國民身分證及汽車駕駛執照各1
    枚（其身分證統一編號及駕照號碼業經變造為Ｚ000000000號
    ）上，被告之照片各1 枚，係被告所有供犯本案所用之物，
    此據被告供明在卷，應依刑法第38條第1 項第2 款規定沒收
    之。此外，經變造劉泰安之國民身分證1 枚、汽車駕駛執照
    1 枚上之照片各1 枚，為被告所有，另經變造丙○○之國民
    身分證1 枚（身分證統一編號：Ｚ000000000號、90年11月5
    日補發）、經變造丙○○之汽車駕駛執照1 枚（駕照號碼：
    Ｚ000000000號、92年7 月24日發照）上所貼「饅頭」之照片
    各1 枚，則係共犯「饅頭」所有，以上照片均係供犯本案犯
    行所用之物，亦據被告供承明確，雖未扣案，然未能證明業
    已滅失而不存在，仍應依刑法第38條第1 項第2 款規定，併
    予宣告沒收。
據上論斷，應依刑事訴訟法第273 條之1 第1 項、第299 條第1
項前段，刑法第28條、第56條、第216 條、第210 條、第212 條
、第219 條、第339 條第1 項、第55條、第47條、第41條第1 項
前段、第38條第1 項第2 款，罰金罰鍰提高標準條例第1 條前段
、第2 條，判決如主文。
本案經檢察官王家春到庭執行職務。
中　　華　　民　　國　　94　　年　　5 　　月　　20　　日
                        刑事第二庭法　官　廖  怡  貞
以上正本證明與原本無異。
如不服本判決，應於判決送達後10日內，向本院提出上訴狀。
        　                        書記官  鄒  秀  珍
中　　華　　民　　國　　94　　年　　5 　　月　　20　　日
附錄本案論罪科刑法條全文
中華民國刑法第210 條
(偽造變造私文書罪)
偽造、變造私文書，足以生損害於公眾或他人者，處五年以下有
期徒刑。
中華民國刑法第212 條 (偽造變造特種文書罪)
偽造、變造護照、旅券、免許證、特許證及關於品行、能力服務
或其他相類之證書、介紹書，足以生損害於公眾或他人者，處一
年以下有期徒刑、拘役或三百元以下罰金。
中華民國刑法第216 條
(行使偽造變造或登載不實之文書罪)
行使第二百十條至第二百十五條之文書者，依偽造、變造文書或
登載不實事項或使登載不實事項之規定處斷。
中華民國刑法第339 條
(普通詐欺罪)
意圖為自己或第三人不法之所有，以詐術使人將本人或第三人之
物交付者，處五年以下有期徒刑、拘役或科或併科一千元以下罰
金。
以前項方法得財產上不法之利益或使第三人得之者，亦同。
前二項之未遂犯罰之。
